臺灣花蓮地方法院刑事裁定
111年度聲字第128號
聲  請  人  臺灣花蓮地方檢察署檢察官
受  刑  人  潘紀紘



上列聲請人因受刑人數罪併罰有二裁判以上，聲請定其應執行之
刑（111年度執聲字第83號），本院裁定如下：
    主  文
潘紀紘因犯如附表所示之罪所處之刑，應執行有期徒刑伍年貳月
。
    理  由
一、聲請意旨略以：受刑人潘紀紘因違反毒品危害防制條例等案
    件，先後經判決確定如附表所示之刑，應依刑法第53條、第
    51條第5款規定，定其應執行之刑，爰依刑事訴訟法第477條
    第1項聲請裁定等語。
二、按裁判確定前犯數罪者，併合處罰之；又宣告多數有期徒刑
    者，於各刑中之最長期以上，各刑合併之刑期以下，定其刑
    期。但不得逾30年，刑法第50條第1項前段、第51條第5款分
    別定有明文。再按法律上屬於自由裁量事項，尚非概無法律
    性之拘束，在法律上有其外部界限及內部界限。前者法律之
    具體規定，使法院得以具體選擇為適當裁判，此為自由裁量
    之外部界限。後者法院為自由裁量時，應考量法律之目的，
    法律秩序之理念所在，此為自由裁量之內部界限。法院為裁
    判時，二者均不得有所踰越。在數罪併罰而有二裁判以上，
    應定其應執行刑之案件，法院所為刑之酌定，固屬自由裁量
    事項，然對於法律之內、外部界限，仍均應受其拘束（最高
    法院91年度台非字第32號刑事判決參照）。
三、經查，受刑人因違反毒品危害防制條例等案件，先後經本院
    判處如附表所示之刑，並均確定在案，有如附表所示判決及
    臺灣高等法院被告前案紀錄表在卷可稽，是本院為最後審理
    事實諭知罪刑之法院。又如附表編號2至14所示之罪乃於如
    附表編號1所示之罪裁判確定前所犯，另受刑人所犯各罪包
    含得易科罰金之罪與不得易科罰金之罪，惟受刑人就上開各
    罪，已請求檢察官聲請合併定其應執行之刑，亦有刑事執行
    意見狀在卷可佐，聲請人依刑事訴訟法第477條第1項規定，
    聲請就如附表所示之罪合併定其應執行之刑，洵屬正當，應
    予准許。而受刑人所犯如附表所示各罪，其中如附表編號1
    至12所示之部分，曾經定其應執行刑，本院審酌受刑人所犯
    之罪的犯罪型態、罪質、法益相似，足認其犯數罪對法益侵
    害相互間獨立性薄弱，及比例原則、罪刑相當原則等自由裁
    量權限，並考量自由裁量之範圍應受內部性界限之拘束及不
    利益變更禁止原則，本案各刑合併最長刑期等情，綜合考量
    而為整體評價後，裁定如主文所示之應執行刑。
四、依刑事訴訟法第477 條第1 項，裁定如主文。
中　　華　　民　　國　　111 　年　　3 　　月　　31　　日
　　　　　　　　　刑事第五庭　    法　官　邱韻如
上列正本證明與原本無異。
如對本裁定不服，應於送達後5日內，向本院提出抗告狀（應抄
附繕本）。因疫情而遲誤不變期間，得向法院聲請回復原狀。
中　　華　　民　　國　　111 　年　　3 　　月　　31　　日
                                書記官  呂姿穎

【附表】
編號  1 2 3 罪名  毒品危害防制條例 毒品危害防制條例 毒品危害防制條例 宣告刑  有期徒刑5月 有期徒刑4月 有期徒刑5月 犯罪日期  105年7月8日 105年4月7日 105年7月12日 偵查（自訴）機關年度案號  花蓮地檢105年度 毒偵字第966號 花蓮地檢105年度 毒偵字第662號 花蓮地檢105年度 毒偵字第901號、 第1159號 最　後 事實審 法院 花蓮地院 花蓮地院 花蓮地院  案號 105年度原簡字 第93號 105年度原簡字 第97號 105年度花原簡字第182號  判決日期 105年11月18日 105年11月4日 105年12月13日 確　定 判　決 法院 花蓮地院 花蓮地院 花蓮地院  案號 105年度原簡字 第93號 105年度原簡字 第97號 105年度花原簡字第182號  判決 確定日期 105年11月30日 105年12月19日 106年1月3日 是否為得易科 罰金之案件  是 是 是 備註  花蓮地檢105年度 執字第3344號 花蓮地檢106年度  執字第120號 花蓮地檢106年度  執字第232號   編號1至12號經本院以107年度聲字第922號刑事裁定應執行刑有期徒刑4年10月。   
編號  4 5 6 罪名  毒品危害防制條例 侵占 毒品危害防制條例 宣告刑  有期徒刑5月 有期徒刑3月 有期徒刑3月 犯罪日期  105年7月23日 105年6月2日上午5時許之後某時 105年2月6日 偵查（自訴）機關年度案號  花蓮地檢105年度 毒偵字第901號、 第1159號 花蓮地檢105年度 偵字第3981號 桃園地檢105年度 毒偵字第905號 最　後 事實審 法院 花蓮地院 花蓮地院 桃園地院  案號 105年度花原簡字第182號 106年度花原簡字第35號 105年度審原簡字第45號  判決日期 105年12月13日 106年1月26日 106年3月21日 確　定 判　決 法院 花蓮地院 花蓮地院 桃園地院  案號 105年度花原簡字第182號 106年度花原簡字第35號 105年度審原簡字第45號  判決 確定日期 106年1月3日 106年3月1日 106年4月17日 是否為得易科 罰金之案件  是 是 是 備註  花蓮地檢106年度  執字第232號 花蓮地檢106年度  執字第800號 花蓮地檢106年度  執助字第231號 （桃園地檢106年度執字第6227號）   編號1至12號經本院以107年度聲字第922號刑事裁定應執行刑有期徒刑4年10月。   
編號  7 8 9 罪名  毒品危害防制條例 偽證 詐欺 宣告刑  有期徒刑6月 有期徒刑6月 有期徒刑1年2月 犯罪日期  105年9月7日 105年10月20日 105年6月5日 偵查（自訴）機關年度案號  花蓮地檢105年度 毒偵字第1285號 花蓮地檢106年度 偵字第1310號 花蓮地檢105年度 偵字3774號 最　後 事實審 法院 花蓮地院 花蓮地院 花高分院  案號 106年度花原簡字第5號 106年度原訴字 第62 號 107年度原上訴字第3號  判決日期 106年1月26日 106年12月14日 107年5月10日 確　定 判　決 法院 花蓮地院 花蓮地院 花高分院  案號 106年度花原簡字第5號 106年度原訴字 第62 號 107年度原上訴字第3號  判決 確定日期 106年4月17日 107年1月8日 107年6月1日 是否為得易科 罰金之案件  是 否 否 備註  花蓮地檢106年度  執字第1366號 花蓮地檢107年度  執字第262號 花蓮地檢107年度  執字第1895號   編號1至12號經本院以107年度聲字第922號刑事裁定應執行刑有期徒刑4年10月。   
編號  10 11 12 罪名  藥事法 竊盜 偽證 宣告刑  有期徒刑3月 有期徒刑7月 有期徒刑6月 犯罪日期  105年4月17日晚間某時起至翌（18）日凌晨2時許間某時 105年4月18日 105年7月14日 偵查（自訴）機關年度案號  花蓮地檢107年度 偵字第1626號 花蓮地檢107年度 偵字第1077號 花蓮地檢107年度 偵字第1724號 最　後 事實審 法院 花蓮地院 花蓮地院 花蓮地院  案號 107年度花原簡字第169號 107年度原易字 第124號 107年度原簡字 第65號  判決日期 107年7月2日 107年7月18日 107年8月20日 確　定 判　決 法院 花蓮地院 花蓮地院 花蓮地院  案號 107年度花原簡字第169號 107年度原易字124號 107年度原簡字 第65號  判決 確定日期 107年7月23日 107年8月13日 107年9月4日 是否為得易科 罰金之案件  否 否 否 備註  花蓮地檢107年度  執字第2365號 花蓮地檢107年度 執字第2527號 花蓮地檢107年度  執字第2736號   編號1至12號經本院以107年度聲字第922號刑事裁定應執行刑有期徒刑4年10月。   
編號  13 14 以下空白 罪名  詐欺 槍砲彈藥刀械管制條例  宣告刑  有期徒刑4月 有期徒刑3月  犯罪日期  105年4、5月某日 105年某時許至105年7月13日  偵查(自訴)機關年度案號  花蓮地檢106年度偵字第840號 花蓮地檢110年度偵字第1999號  最　後事實審 法院 花蓮地院 花蓮地院   案號 107年度原簡字 第75號 110年度花原簡字第59號   判決日期 107年10月31日 110年12月6日  確　定判　決 法院 花蓮地院 花蓮地院   案號 107年度原簡字 第75號 110年度花原簡字第59號   判決 確定日期 107年12月3日 111年1月5日  是否為得易科 罰金之案件  是 是  備註  花蓮地檢107年度  執字第3605號 花蓮地檢111年度  執字第265號